【裁判字號】    95,易,75
【裁判日期】    950331
【裁判案由】    竊盜等
【裁判全文】
臺灣基隆地方法院刑事判決                95年度易字第75號
公  訴  人  臺灣基隆地方法院檢察署檢察官
被      告  丁○○
            甲○○
                    （另案在臺灣基隆監獄執行中）
上列被告因竊盜等案件，經檢察官提起公訴（94年度偵字第3579
號），被告並為有罪陳述，本院合議庭乃裁定由受命法官獨任以
簡式審判程序進行審理，並判決如下：
    主  文
丁○○共同意圖為自己不法之所有，而侵占離本人所持有之物，
處罰金壹仟元，如易服勞役，以佰元折算壹日；又共同攜帶兇
器竊盜，未遂，處有期徒刑肆月，如易科罰金，以佰元折算壹
日。
甲○○共同意圖為自己不法之所有，而侵占離本人所持有之物，
處罰金壹仟元，如易服勞役，以佰元折算壹日。
    事  實
一、緣丁○○於民國94年9 月5 日下午3 時30分許，途經基隆市
    七堵區○○街4 巷52號旁，適見基隆市政府所有之水溝蓋1
    塊，業遭不明人士棄置該處（上開水溝蓋1 塊，係於不詳時
    、地，遭不明人士竊取），而為脫離本人持有之物，猶萌生
    為自己不法所有之意圖，先向不知情之友人商借車牌號碼LD
    X-806 號機車1 輛，再於同日下午4 時許，騎乘上開機車至
    基隆市七堵區○○○路附近，相邀友人甲○○而與甲○○達
    成犯意之聯絡，繼而於同日下午4 時40分許，與甲○○共乘
    上開騎車折返東新街4 巷52號旁空地，再徒手將置放在該處
    之上開水溝蓋搬運至LDX-806 號機車前座腳踏墊處，以此方
    式共同將上開水溝蓋侵吞入己，並擬將之載往他處販賣變現
    ，惟猶未及處分贓物，旋為警於同日下午4 時50分許，在基
    隆市○○區○○路42號前攔檢查獲。
二、緣丁○○與丙○○（丙○○部分，由檢察官另案辦理）於94
    年10月4 日下午7 時20分許，沿散步便道步行至由德寶營造
    股份有限公司（以下簡稱「德寶公司」）承包，已經完工而
    尚未開通之基隆市七堵區○○○路13標七堵段高架道路工地
    （以下簡稱「系爭工地」），適見現場遺有破壞剪1 支（不
    明人士遺留現場），遂萌生意圖為自己不法所有之犯意聯絡
    ，利用系爭工地尚未開通且無人看守之機會，藉上開客觀上
    足以對人之生命、身體安全構成危害而可供作兇器使用之破
    壞剪1 支，斷取中國石油股份有限公司所有，架設在系爭工
    地山坡旁之鐵製圍籬，而著手為竊取他人財物行為之實施，
    惟猶未及得手，旋遭德寶公司之泰籍勞工查覺並通報保全，
    丁○○與丙○○遂先將上開破壞剪隨手棄置現場，再徒步往
    系爭工地下方橋墩草叢方向逃竄藏匿，致未能竊取財物得逞
    。惟其2 人嗣仍遭獲報後偕同其他支援人員趕赴現場之德寶
    公司保全人員陳基泉當場查獲，並報警究辦。
三、案經基隆市警察局第三分局移送臺灣基隆地方法院檢察署檢
    察官偵查起訴。
    理  由
壹、程序事項
    本案被告丁○○、甲○○所犯者非為死刑、無期徒刑、最輕
    本刑為三年以上有期徒刑之罪或高等法院管轄第一審案件，
    其於準備程序進行中，先就被訴事實為有罪之陳述，經告知
    其簡式審判程序之旨，並聽取公訴人、被告之意見後，本院
    業已依刑事訴訟法第二百七十三條之一第一項規定，裁定由
    受命法官獨任以簡式審判程序進行本案之審理。
貳、實體事項
一、證據能力
    「被告以外之人於審判外之言詞或書面陳述，除法律有規定
    者外，不得作為證據」之規定，於法院以簡式審判程序處刑
    者，不適用之。刑事訴訟法第一百五十九條第二項前段定有
    明文。乃不受傳聞證據法則拘束之例外性規定。準此，本案
    相關證人於審判外之言詞或書面陳述，倘查無不得作為本案
    審判依據之其他情事，復業經本院踐行證據調查之合法程序
    ，就令係屬傳聞（審判外之陳述），核其自猶可據為本案審
    判之證據。合先指明。
二、本案事實之認定
    前揭事實業據被告丁○○、甲○○於本院審理時坦承不諱，
    核與證人陳基泉即德寶公司保全人員於警詢及偵查中；證人
    黃澤松即德寶公司萬瑞工務所副主任、證人鍾言明、黃俊龍
    即基隆市警察局第三分局偵查員於偵查中；證人干鴻裕即基
    隆市○○○○○道課員工於警詢時證述之情節相符，且有贓
    物認領保管收據（基隆市政府水溝蓋）、基隆市警察局第三
    分局94年10月20日基警三分偵字第0940003527號函在卷暨破
    壞剪1 支扣案可佐；並經檢察官親赴基隆市七堵區○○○路
    13標七堵段高架道路工地勘驗無誤，製有檢察官勘驗筆錄暨
    現場勘驗照片在卷可參。綜上，堪認被告丁○○、甲○○於
    本院審理時之任意性自白與事實相符，可以採信。從而，本
    案事證明確，被告丁○○如本判決事實欄一二所載之侵占脫
    離本人持有物及竊盜犯行；被告甲○○如本判決事實欄一所
    載之侵占脫離本人持有物之犯行，均堪認定。
三、論罪科刑
  (一)按刑法三百二十一條第一項第三款之攜帶兇器竊盜罪，係以
    行為人攜帶兇器為其加重要件，此所謂兇器，其種類並無限
    制，凡客觀上足以對人之生命、身體安全構成威脅，具有危
    險性之兇器均屬之，且祇須行竊時攜帶此種具危險性之兇器
    為已足，並不以攜帶之初有行兇之意圖為必要（最高法院79
    年臺上字第5253號判例意旨參照），亦不以將該兇器自他地
    攜往行竊地為必要（最高法院62年臺上字第2489號判例意旨
    參照），是不問該兇器係行為人自行攜往行竊現場，或在竊
    盜現場臨時持以行竊，均應論行為人以攜帶兇器竊盜罪。查
    扣案破壞剪1 支，核屬金屬製利刃；倘持之朝人體揮戳，對
    人之生命、身體安全均足以構成威脅，是在客觀上，扣案破
    壞剪1 支確實足以供作兇器使用，為保護他人身體免受攻擊
    ，雖上開破壞剪並非被告丁○○或同案共犯丙○○之所有，
    亦非被告丁○○或同案共犯丙○○所攜往現場，被告丁○○
    與案外人丙○○共同持扣案破壞剪1 支竊取鐵製圍籬之行為
    ，仍應論以刑法第三百二十一條第一項第三款之攜帶兇器加
    重竊盜罪。
  (二)核被告丁○○如本判決事實欄一二之所為，係犯刑法第三百
    三十七條之侵占脫離本人持有物罪及犯同法第三百二十一條
    第二項、第一項第三款之攜帶兇器竊盜未遂罪。至被告甲○○如本判決事實欄一之所為，則係犯刑法第三百三十七條之
    侵占脫離本人持有物罪。起訴意旨雖誤繕被告丁○○如本判
    決事實欄二之所為，係犯刑法第三百二十一條第三項、第一
    項第三款之罪，然此業據蒞庭檢察官於未變動其社會基本事
    實同一性之前提下，當庭更正起訴法條如本院論罪法條之所
    載，本於檢察一體之原則，本院當以蒞庭檢察官所到庭更正
    者，為本案之起訴法條，而不生職權更正或法條變更之問題
    。被告丁○○與被告甲○○，就如本判決事實欄一所載之犯
    罪事實；被告丁○○與案外人丙○○，就如本判決事實欄二
    所載之犯罪事實，皆有犯意之聯絡及行為之分擔，均為共同
    正犯。被告丁○○已著手為如本判決事實欄二之竊盜行為，
    惟未至竊取財物得手之程度，為未遂犯，應依刑法第二十六
    條前段規定，減輕其刑。被告丁○○所犯上開二罪，犯意各
    別，罪名互異，應予分論併罰。
  (三)本院審酌被告2 人均時值青壯，猶不思正當工作以換取財物
    ，妄想以竊盜或侵占脫離本人持有物之方式不勞而獲，觀念
    殊不足取，並亟待矯治；惟考量被告2 人犯後坦承、已表悔
    悟之犯後態度，並衡酌被告丁○○侵占脫離本人持有物、竊
    盜行為、被告甲○○侵占脫離本人持有物對被害人財產法益
    所造成之侵害，兼以被告之犯罪動機、目的，及其犯罪手段
    、智識程度等一切情狀，分別量處如主文所示之刑，併就所
    宣告之罰金刑，諭知易服勞役之折算標準；就所宣告之有期
    徒刑，諭知易科罰金之折算標準。
  (四)扣案破壞剪1 支，雖為被告丁○○與案外人丙○○共犯本判
    決事實欄二所載之竊盜犯行所用，然其既非被告丁○○之個
    人所有，亦非案外人丙○○之個人所有；至扣案扳手1 支，
    除並非本案被告所有之物，亦與本案核無關聯，是本院自均
    無從隨案併為沒收之諭知，特此指明。
據上論斷，應依刑事訴訟法第二百七十三條之一第一項、第二百
九十九條第一項前段，刑法第二十八條、第三百二十一條第二項
、第一項第三款、第二十六條前段、第三百三十七條、第四十一
條第一項前段、第四十二條第二項，罰金罰鍰提高標準條例第一
條前段、第二條，判決如主文。
本案經檢察官乙○○到庭執行職務。
中    華    民    國    95    年    3     月    31    日
                刑事第三庭法  官  王慧惠
以上正本證明與原本無異。
對於本件判決如有不服，應於收受送達後10日內，向本院提出上
訴書狀，上訴於臺灣高等法院，並按他造當事人之人數附具繕本
。
中    華    民    國    95    年    3     月    31    日
                          書記官  王一芳
附錄論罪法條
刑法第321條第2項
犯竊盜罪而有左列情形之一者，處 6 月以上、 5 年以下有期徒
刑：
二  毀越門扇、牆垣或其他安全設備而犯之者。


司法院資訊處製作；財團法人民間司法改革基金會備份。
